臺灣高雄地方法院刑事判決　　　　　　100年度簡上字第562號
上　訴　人
即公 訴 人　臺灣高雄地方法院檢察署檢察官　
上　訴　人
即　被　告　郭國忠
指定辯護人　本院公設辯護人黃文德
上列上訴人因被告違反性騷擾防治法案件，不服民國100 年9 月
15日本院高雄簡易庭100 年度簡字第4903號第一審刑事簡易判決
（聲請簡易處刑案號：臺灣高雄地方法院檢察署100 年度偵字第
363 號），提起上訴，本院管轄之第二審合議庭判決如下：
    主  文
原判決撤銷。
郭國忠成年人故意對少年意圖性騷擾，乘人不及抗拒而為觸摸其
臀部之行為，處有期徒刑陸月，如易科罰金，以新臺幣壹仟元折
算壹日。
    事  實
一、郭國忠係年滿20歲之成年人，於民國99年10月14日上午7 時
    許，騎乘其妻ＯＯＯ所有、車牌號碼ＯＯＯ-ＯＯＯ號重型
    機車至高雄市ＯＯ區○○○路ＯＯ巷ＯＯ弄巷口處，見未滿
    18  歲、代號0000-0000A1之女性少年（85年1月生，姓名、
    年籍詳卷附真實姓名代碼對照表，下稱甲女）獨自在該處行
    走，竟基於意圖性騷擾之犯意，乘甲女不及抗拒之際，騎車
    靠近甲女，對甲女稱呼一聲：「妹妹」後，並徒手觸摸甲女
    之臀部1下後，隨即騎車逃離現場。嗣經甲女及其母親（代
    號0000-0 000A2，下稱乙女）報警，警方調閱路口監視器錄
    影畫面後，循線查獲郭國忠，始悉上情。
二、案經甲女、乙女訴由高雄市政府警察局ＯＯ分局移送臺灣高
    雄地方法院檢察署檢察官偵查起訴。
    理  由
壹、程序部分（證據能力之審查）：
    按被告以外之人於審判外之陳述，雖不符刑事訴訟法第 159
    條之1 至第159 條之4 之規定，而經當事人於審判程序同意
    作為證據，法院審酌該言詞陳述或書面陳述作成時之情況，
    認為適當者，亦得為證據；當事人、代理人或辯護人於法院
    調查證據時，知有第159 條第1 項不得為證據之情形，而未
    於言詞辯論終結前聲明異議者，視為有前項之同意，刑事訴
    訟法第159 條之5 定有明文。本件所援引之以下各項證據（
    詳後述），固有部分屬傳聞證據，然公訴人、被告及辯護人
    於本院調查證據時，均知有前開第159 條第1 項不得為證據
    之情形，被告及辯護人均表示同意作為證據使用（見本院簡
    上卷第35頁反面），且於言詞辯論終結前，均未聲明異議，
    本院審酌該等證據作成時之狀況，並無違法取證之情事，且
    適宜作為本件證據使用，依前開說明，爰認均有證據能力，
    合先敘明。
貳、實體部分：
一、訊據被告郭國忠固坦承其於99年10月14日上午7 時許，騎乘
    機車經過高雄市○○區○○路與ＯＯ路口（按即警卷第19頁
    照片所示地點）等事實，惟矢口否認有何性騷擾犯行，辯稱
    ：伊沒有摸甲女的臀部，甲女之指認有誤，之前因為有人告
    訴伊，若是承認的話，可以判輕一點，所以伊才在原審自白
    犯罪云云。經查：
  (一)上揭犯罪事實，業據被告郭國忠等於本院第一審審理時均坦
    承不諱（見本院易字卷第18頁反面），而與證人即告訴人甲
    女於警詢、偵查及本院審理時均指訴：99年10月14日上午 7
    時許，伊自家中出門上學，由高雄市ＯＯ區○○○路ＯＯ巷
    由北往南方向，走至ＯＯ弄巷口，被壞人摸屁股，伊有看到
    摸伊的人的側面，該摸伊屁股人是穿黑色或深色衣服，背後
    有圖案，戴黑色安全帽，自伊背後騎機車過來，機車的車牌
    有用東西擋起來，當時該摸伊屁股的人有叫伊一聲「妹妹」
    ，就伸出右手摸伊的屁股，伊當時嚇一跳，驚慌失措、尖叫
    ，伊確認警卷第13頁照片上的人是犯罪嫌疑人，伊在法庭上
    看到被告側面，被告好像就是摸伊屁股的人等語（見警卷第
    6  至第8頁反面，偵卷第24頁，本院簡上卷第64頁反面至第
    67  頁反面），均參核相符。而佐以告訴人甲女係自近距離
    親睹該名觸摸其臀部者之側面容貌，並清楚看到該名觸摸其
    臀部者之穿著及機車特徵，且甲女與被告間又無任何利害關
    係可言，當無誤認或故意誣陷被告之可能，堪認甲女上開指
    訴之內容應與事實相符。此外，尚有被告全戶戶籍資料查詢
    結果2份、現場監視錄影翻拍照片11張、車輛詳細資料報表1
    紙（車牌號碼ＯＯＯ-ＯＯＯ號）、高雄市政府警察局ＯＯ
    分局ＯＯ派出所受理刑事案件報案三聯單1紙等證物在卷可
    稽（見警卷9、10、13至18、20、23頁），足認被告確於上
    開時、地對甲女為觸摸臀部之性騷擾行為無訛。
  (二)另經本院當庭勘驗案發地點高雄市ＯＯ區○○○路ＯＯ巷Ｏ
    Ｏ弄巷口之監視錄影器畫面，勘驗結果顯示：告訴人甲女於
    錄影時間（下同）7時2分53秒許深著學生制服，出現在錄影
    畫面上方，而於7時3分5秒許自錄影畫面下方離開畫面，而
    於7時3分59秒許，有1頭戴黑色安全帽之男子騎黑色機車出
    現在錄影畫面下方，身穿黑色衣服，衣服背面有圖案，車牌
    以口罩遮住，並於7時4分1秒許自錄影畫面上方離開畫面，
    嗣告訴人甲女於7時4分5秒出現在錄影畫面下方，似在追趕
    該騎乘機車之男子，甲女並於7時4分10秒許自錄影畫面下方
    離開畫面，有本院勘驗筆錄1份（見本院簡上卷第59頁）及
    錄影翻拍照片9張（置於證物袋中）附卷可稽。由此可知，
    在該名頭戴黑色安全帽之男子騎黑色機車出現在錄影畫面後
    ，告訴人甲女隨即往回追趕該車，顯見該名頭戴黑色安全帽
    之男子確係出手觸摸甲女臀部之人，應可確認，此亦據告訴
    人甲女於本院審理時供稱：伊確定騎乘該機車穿深色衣服、
    背面有圖案的人，就是摸伊屁股的人等語屬實（見本院簡上
    卷第67頁）。而與卷附路口監視錄影翻拍照片相互對照後，
    亦可知該觸摸甲女臀部之男子於同日上午6時52分13秒許，
    騎機車經過高雄市○○區○○路與ＯＯ路Ｏ巷口處（見警見
    第14頁），而於同日上午6時55分2秒許，騎機車經過高雄市
    ＯＯ區○○○路ＯＯＯ號前（見警見第17頁上方照片）。再
    據被告郭國忠於本院審理時亦供承：警卷第13、15、19頁照
    片照到正面的人是伊，衣服也是伊的，機車也是伊騎的等語
    （見本院簡上卷第35頁反面、第36頁、第72頁反面），並有
    監視錄影翻拍照片6張附卷可參（見警卷第13、15、19頁）
    ，顯見被告確有於案發當日上午6時58分8秒至10秒間，騎機
    車經過高雄市○○區○○路與ＯＯ路口處，而再與上開觸摸
    甲女臀部男子之穿著特徵及所騎乘機車之樣式相互比對後（
    見警卷第14頁、第17頁上方），可知被告與該觸摸甲女臀部
    之男子，不僅於極接近之時間，騎車出現在相近的地點，且
    均配戴相同樣式之黑色安全帽，均穿著白色短褲，上衣衣袖
    均為黑色，且上衣前面均為白色（由警卷第17頁上方照片可
    看出該男子之上衣前面亦係白色），另渠等所騎乘之機車，
    無論車體顏色（均為黑色）、車型、車頭樣式、後座輔助把
    手、兩側後照鏡，亦均相一致。是由上開穿著及機車特徵之
    一致性，再搭配時間及地點之密接性，並佐以該觸摸甲女臀
    部之男子所騎乘機車車牌第1碼為「6」，末2碼為「JX」，
    經核亦與被告之妻ＯＯＯ所有重型機車之車牌號碼「Ｏ
    ＯＯ-ＯＯＯ」相同，有車輛詳細資料報表1紙在卷可稽（見
    警卷第20頁），而被告亦不否認該機車係其自家中騎出（見
    本院簡上卷第35頁反面），在在均可以確認被告與警卷第14
    頁、第17頁上方照片所示之男子確係同1人甚明，可知被告
    確係觸摸甲女臀部之人無疑，而再與告訴人甲女上開指訴內
    容相互比對，益徵甲女於警詢及本院審理時指認被告為觸摸
    其臀部之人，應無誤認之虞，被告確係於上開時、地對甲女
    為觸摸臀部之性騷擾行為，至為灼然。
  (三)再參以被告郭國忠於案發當日上午6 時52分13秒許，騎機車
    經過高雄市○○區○○路與ＯＯ路Ｏ巷口處（見警見第14頁
    ），而於同日上午6時55分2秒許，騎機車經過高雄市ＯＯ區
    ○○○路ＯＯ號前（見警見第17頁上方照片），於同日上午
    6時58分8秒至10秒間，騎機車經過高雄市○○區○○路與Ｏ
    Ｏ路口處（見警卷第13、15頁），再於同日上午7時4分許，
    騎機車經過高雄市ＯＯ區○○○路ＯＯ巷Ｏ弄Ｏ號前（見警
    見第18頁），可知被告於案發當日並非欲前往某一特定地點
    ，而係騎稱機車在案發地點附近繞行，另佐以被告亦無法供
    出當日之行車目的（見警卷第4頁），顯見被告於案發當日
    確係騎稱機車在案發地點附近繞行，伺機尋找作案對象，益
    徵被告確有性騷擾之意圖無疑。
  (四)至被告郭國忠雖於本院審理時改口否認犯行，並以上開情詞
    置辯，然與本院上開調查證據結果相悖，已非可採；且被告
    苟無觸摸甲女臀部之行為，按情理應堅持其清白，而無認罪
    以求得法院輕判之必要，其所辯要與常情有違；再以被告於
    原審判決後，已知法院所判處之刑度並不符合其所請求之輕
    刑，然其於提起上訴時，仍堅持坦承全部犯行，有被告刑事
    上訴狀1 份在卷可稽（見本院簡上卷第7 、8 頁），可知被
    告坦承犯行，並非如其所述係因聽從別人建議才自白犯罪，
    益徵被告上開所辯，均係臨訟卸責之詞，不足採信。
  (五)綜合上述，被告郭國忠上開所辯，均屬事後卸責之詞，非可
    採信。從而，本案事證明確，被告犯行堪予認定，應依法論
    科。
二、按性騷擾防治法第25條所規定之「性騷擾」，係指帶有性暗
    示之動作，具有調戲之含意，讓人有不舒服之感覺，行為人
    具有性暗示而調戲被害人之意，以滿足調戲對方之目的，屬
    性騷擾之犯意（最高法院96年度台上字第6736號判決意旨足
    資參照）。又依我國一般正常社交禮儀，臀部並非他人所得
    任意碰觸之身體部位，且一般人皆以衣著覆蓋遮隱，意在保
    持個人私密，是本件被告郭國忠乘告訴人甲女不及抗拒之際
    ，故意以手觸摸甲女之臀部，核其所為，係犯性騷擾防治法
    第25條第1 項意圖性騷擾，乘人不及抗拒而為觸碰其臀部之
    罪。又查被告係51年2 月20日出生，有其全戶戶籍資料查詢
    結果1 份在卷可稽（見警卷第9 頁），可知被告於案發當時
    為年滿20歲之成年人；另告訴人甲女係85年1 月生（姓名、
    年籍詳卷附真實姓名代碼對照表），可知甲女於案發為12歲
    以上未滿18歲之少年，且被告亦於本院審理時坦承告訴人於
    案發當時像是讀國中等語（見本院簡上卷第72頁反面、第73
    頁），可知被告於案發當時已明知甲女係未滿18歲之少年無
    疑，是本件被告故意對甲女犯性騷擾防治法第25條第1 項之
    罪，自應依兒童及少年福利法第70條第1 項前段規定加重其
    刑。
三、原審以本件事證明確，據以論罪科刑，固非無見。然查，被
    告郭國忠於原審時雖坦承犯行，然於本院審理時已改口否認
    犯行，原判決未及審酌至此，而認被告犯後尚能知錯，坦承
    犯行，態度尚可，作為其科刑之依據，其認事用法尚有違誤
    。據此，檢察官以原審量刑過輕為由提起上訴，非無理由，
    而被告以其並未對甲女為性騷擾行為提起上訴，則為無理由
    ，然原判決既有上開可議之處，自應由本院將原判決撤銷改
    判。爰審酌被告為年滿20歲之成年人，竟意圖性騷擾，乘甲
    女不及抗拒之際，觸摸甲女臀部之身體隱私處，而為性騷擾
    之行為，欠缺尊重女性身體自主權之觀念，並對少年心理造
    成傷害，且犯後於本院審理時未能坦承犯行，兼衡及被告對
    甲女摸臀之情狀、犯罪之動機、目的、手段及其品行、智識
    程度等一切情狀，量處如主文第2 項所示之刑，並參酌被告
    為國中畢業，經濟狀況勉持等情（見警卷第1 頁），諭知如
    主文第2 項所示之如易科罰金折算標準，以示懲儆。
據上論斷，應依刑事訴訟法第455 條之1 第1 項、第3 項、第36
9 條第1 項前段、第364 條、第299 條第1 項前段，兒童及少年
福利法第70條第1 項，性騷擾防治法第25條第1 項，刑法第11條
前段、第41條第1 項前段，判決如主文。
本案經檢察官黃齡慧到庭執行職務。
中    華    民    國   100    年    12    月    28    日
                      刑事第五庭審判長法  官  李昆南
                       
                                      法  官  劉美香

                                      法  官  陳盈吉
以上正本證明與原本無異。
不得上訴。 
中    華    民    國   100    年    12    月    28    日
                                      書記官  陳展榮
附錄本判決論罪科刑法條：
性騷擾防治法第25條第1 項
意圖性騷擾，乘人不及抗拒而為親吻、擁抱或觸摸其臀部、胸部
或其他身體隱私處之行為者，處2 年以下有期徒刑、拘役或科或
併科新臺幣10萬元以下罰金。